臺灣基隆地方法院刑事判決　　　　　　　　　　　　　九十三年度簡上字第五三號
　　上　訴　人　臺灣基隆地方法院檢察署檢察官
　　被　　　告　乙○○
上訴人因右列被告竊盜案件，不服本院九十二年度基簡字第一０００號，中華民國九
十二年十二月三十日所為第一審簡易判決（聲請簡易判決處刑案號：九十二年度偵字
第三九三一號），暨移送併辦（臺灣基隆地方法院檢察署九十三年度偵字第二五九、
五四四號），本院管轄之第二審合議庭判決如左：
    主    文
原判決撤銷。
乙○○連續竊盜，處拘役伍拾日，如易科罰金以佰元折算壹日。
    事    實
一、乙○○意圖為自己不法所有，並基於竊盜之概括犯意，而連續為下列竊盜犯行：
（一）九十二年十一月二十八日上午十時許，在基隆市○○路六十三號之頂好超市內
      ，徒手竊取超市架上之珍珠沙荼牛肉麵一碗、黑砂糖蛋糕一包、黑嘉麗水果軟
      糖一條、碳烤鮮奶茶一瓶。得手後將之藏置於其所攜帶之手提包，未經結帳即
      行離去。
（二）九十二年十一月十五日晚上七時四十八分許，在基隆市○○路十四號「金石堂
      書店」內，徒手竊得「名偵探柯南１１集」漫畫書一本。
（三）九十二年十一月二十八日晚上九時許，在基隆市○○路十四號「金石堂書店」
      內，徒手竊得「西街少年二集」、「西街少年三集」漫畫書各一本。
（四）九十二年十二月二十八日上午十一時許，在基隆市○○路十四號「金石堂書店
      」內，徒手竊得「ＷＩＮＫ　ＵＰ／２００４／０１月號傑尼斯偶情報誌」雜
      誌一本。
（五）九十三年一月一日下午一時三十五分許，在基隆市○○路十四號「金石堂書店
      」內，徒手竊得「ＪＵＮＯＮ／２００３／１２月喬諾日本偶像情報誌」雜誌
      一本。
（六）九十三年一月八日晚上九時五十分許，在基隆市○○路十一號「誠品書店」內
      ，徒手竊取「二○○四馬格麗特少女」漫畫書一本得手，並將之藏置於手提袋
      內。嗣於離開時為該店內總務人員丁○○發覺有異而報警查獲，並起出竊得之
      漫畫書一本，始循線查悉前開犯行。
（七）九十三年二月四日下午一時四十分許，在基隆市○○路六十二號「三商百貨公
      司」內，徒手竊取紅色外套一件，並將之藏放於背包內，欲離開時為店員丙○
      ○發覺後報警查獲。
二、案經基隆市警察局第二分局報請臺灣基隆地方法院檢察署檢察官聲簡易判決處刑
    及移送併辦。
    理    由
一、被告乙○○於通緝到案訊問時，坦承於前揭時地竊盜財物等情不諱，核與證人甲
    ○○、丁○○、黃素花、鄭美惠、郭怡吟、林吟嬪及丙○○證述之情節相符，且
    有贓物領據及照片附卷可稽，本件事證明確，被告連續竊盜之犯行要堪認定，應
    依法論科。
二、核被告所為，係犯刑法第三百二十條第一項之竊盜罪。被告先後多次竊盜犯行，
    時間緊接，且觸犯構成要件相同之罪名，顯係基於概括犯意反覆為之，為連續犯
    ，應依刑法第五十六條之規定，論以一罪，並加重其刑。檢察官聲請簡易判決處
    刑事實雖僅敘及被告如犯罪事實欄一（一）所示之竊盜犯行，然未聲請部分事實
    與聲請簡易判決處刑之犯罪事實，既如上述有連續犯之裁判上一罪關係，應為聲
    請簡易判決處刑之效力所及，本院自得併予審理。
三、原審予以論罪科刑，固非無見，惟原審就被告所犯如事實欄一（二）至（七）所
    示之竊盜犯行未及審酌，容有未合，檢察官之上訴意旨執此指摘原判決不當，為
    有理由，應由本院予以撤銷改判。爰審酌被告之素行，及其不思以工作賺取財物
    ，卻妄想以竊盜之方式獲取財物，破壞他人財產法益，及其犯後之態度等一切情
    狀，量處如主文所示之刑，並諭知易科罰金之折算標準。
四、按被告經合法傳喚。無正當理由不到庭者，得不待其陳述，逕行判決，刑事訴訟
    法第三百七十一條定有明文。查被告經合法傳喚無正當理由未到庭，有本院送達
    證書在卷可按，爰依前開規定不待其陳述，逕行判決。
據上論斷，應依刑事訴訟法第四百五十五條之一第三項、第三百六十九條第一項前段
、第二百九十九條第一項前段、第三百七十一條，刑法第五十六條、第三百二十條第
一項、第四十一條第一項前段，罰金罰鍰提高標準條例第一條前段、第二條，判決如
主文。
本案經檢察官樊家妍到庭執行職務。
中　　　華　　　民　　　國　　九十三　　年　　　十　　　月　　　七　　　日
                                臺灣基隆地方法院刑事第一庭
                                    審判長法　官  邱志平
                                          法　官　蔡岱霖
                                          法　官　劉桂金
右正本證明與原本無異。
本件判決不得上訴。
                                        　書記官  彭淑芳
中　　　華　　　民　　　國　　九十三　　年　　　十　　　月　　　七　　　日
附錄論罪法條：
刑法第三百二十條第一項
意圖為自己或第三人不法之所有，而竊取他人之動產者，為竊盜罪，處五年以下有期
徒刑、拘役或五百元以下罰金。
